【裁判字號】    94,訴,989
【裁判日期】    950802
【裁判案由】    毒品危害防制條例
【裁判全文】
臺灣高雄地方法院刑事判決               94年度訴字第989號
公  訴  人  臺灣高雄地方法院檢察署檢察官
被      告  戊○○
選任辯護人  施秉慧律師
            焦文城律師
            劉倫仕律師
上列被告因毒品危害防制條例案件，經檢察官提起公訴（93年度
偵字第14985 號），本院判決如下：
    主  文
戊○○販賣第三級毒品，未遂，累犯，處有期徒刑肆年。扣案之
第三級毒品愷他命肆包（驗後毛重參點捌公克）、盛裝上開毒品
之夾鏈袋肆個、門號為0000000000之行動電話1 具（不含SIM 卡
），均沒收之。
    事  實
一、戊○○曾於民國90年間犯竊盜案件，經本院於90年5 月29日
    以90年度易字第1236號判處有期徒刑5 月，緩刑3 年；於91
    年間復因妨害自由案件，經本院於92年2 月6 日以91年度訴
    緝字第213 號判處有期徒刑6 月確定；又因傷害案件，經本
    院於92年5 月12日以91年度簡字第1164號判處有期徒刑3 月
    確定；前開2 罪經本院以92年度聲字第1900號裁定定應執行
    刑為有期徒刑8 月，另於92年7 月7 日，復經本院以92年撤
    緩字第45號判決撤銷前揭緩刑，應執行有期徒刑5 月確定，
    上開3 罪於93年3 月26日縮短刑期執行完畢。
二、緣有甲○○於93年7 月初經由子○○之介紹，在戊○○之乾
    弟高毅勳之女友位於高雄市左營區之住處，以新台幣（下同
    ）5 萬元之代價向戊○○購買第三級毒品愷他命1 大包，惟
    戊○○交付予甲○○者係不具愷他命成分之假毒品（此部分
    不構成犯罪，詳後論述），甲○○因此心生不滿，多次委由
    子○○與戊○○聯絡催討返還5 萬元價金未果。迨於同年7
    月24日上午，子○○以電話聯絡甲○○稱已與戊○○相約見
    面，而邀約甲○○前往高雄向戊○○取款，因甲○○服役中
    未放假，甲○○乃於同日上午以電話委託丁○○與子○○一
    同前往高雄索回該筆毒品款項，並商定由甲○○之女友丙○○載丁○○前往與子○○會合。丁○○應允後，遂以出遊為
    由邀約癸○○、辛○○共同前往，丙○○於同日晚上6 、7
    時許，駕駛自用小客車至臺南縣官田鄉搭載丁○○、癸○○
    、辛○○3 人前往臺南市與子○○會合；子○○則另邀約乙○○一同前往高雄討債，並於前往高雄市途中，以乙○○之
    0000000000號行動電話撥打戊○○之0000000000號行動電話
    ，自稱係「李榮昌」之朋友，而與戊○○約定愷他命毒品交
    易地點，以誘出戊○○解決甲○○之毒品交易糾紛，詎戊○○猶不知悔改，竟基於販賣第三級毒品愷他命之犯意，應允
    出售第三級毒品愷他命。丁○○、癸○○、辛○○與子○○
    、乙○○於同日晚間9 時許在臺南市會合後，改由乙○○駕
    駛車牌號碼MV-2003 號自用小客車搭載丁○○、癸○○、辛○○；丙○○另駕駛自用小客車搭載子○○，分車共同前往
    高雄市大遠百百貨公司（下稱大遠百）會合，於同日晚間11
    時20分許抵達大遠百後，子○○乃以乙○○前揭門號行動電
    話與戊○○聯絡，雙方另約定見面地點為高雄市○○路與一
    心路口之湯姆熊遊藝場。丁○○等人欲前往湯姆熊遊藝場前
    ，丁○○即告知癸○○、辛○○2 人要前往他處向人索債；
    子○○則囑咐乙○○到達約定地時，以電話與戊○○聯絡並
    宣稱「我是阿龍，昌仔介紹的」云云以誘出戊○○。子○○
    及丙○○則於丁○○、癸○○、辛○○及乙○○等4 人前往
    湯姆熊遊藝場途中轉往他處逛夜市。丁○○、癸○○、辛○○、乙○○4 人為順利索債，即共同基於妨害自由之犯意聯
    絡，於抵達高雄市○○路與一心路口之湯姆熊遊藝場前，由
    丁○○、辛○○、癸○○3 人先行下車，再由乙○○以0000
    000000號行動電話，藉購買第三級毒品愷他命為由撥打至戊○○所使用之0000000000號行動電話，向戊○○佯稱：「我
    是阿龍，是昌仔介紹的」，並告知戊○○其已抵達約定地點
    ，戊○○嗣後隨即上前將1 小包愷他命交付予乙○○，並陳
    稱：「這東西很不錯，可以試試看! 」，丁○○、癸○○、
    辛○○見狀即蜂湧而上將戊○○強押上車，並由乙○○駕車
    離開現場（丁○○等4 人強押戊○○索討5 萬元，所涉妨案
    自由案件業經臺灣高等法院高雄分院以94年度上訴字第342
    號判決確定），嗣於同年月25日0 時55分許，在高雄市○○
    路與武昌路口，為警當場查獲，並扣得第三級毒品愷他命4
    小包（驗前毛重3.9 公克、驗後毛重3.8 公克）、戊○○所
    有之0000000000號行動電話1 具，始悉上情。
三、案經高雄市政府警察局苓雅分局移送臺灣高雄地方法院檢察
    署檢察官偵查起訴。
    理  由
壹、證據能力部分：
一、按被告以外之人於偵查中向檢察官所為陳述，除顯有不可信
    之情況者外，得為證據，刑事訴訟法第159 條之1 第2 項定
    有明文。偵查中對被告以外之人所為之偵查筆錄，性質上係
    屬傳聞證據。惟現階段刑事訴訟法規定檢察官代表國家偵查
    犯罪、實施公訴，依法其有訊問被告之權，證人且須具結，
    而實務運作時，檢察官偵查中向被告以外之人所取得之陳述
    ，原則上均能遵守法律規定，不致違法取供，其可信度極高
    ，職是，被告以外之人前於偵查中已具結而為證述，除反對
    該項供述得具有證據能力之一方，已釋明「顯有不可信之情
    況」之理由外，不宜以該證人未能於審判中接受他造之反對
    詰問為由，即遽指該證人於偵查中之陳述不具證據能力。查
    本件證人丁○○、乙○○、辛○○、癸○○、壬○○於檢察
    官偵查中為陳述（見偵卷第8 頁、第35頁第40頁、第56頁至
    第57頁、第67頁至第68頁），並無證據顯示檢察官在偵查時
    有不法取供之情形，亦查無證據顯示上開證述有顯不可信之
    情況，依上開說明，證人丁○○等人之證言自均具有證據能
    力。
二、按被告以外之人（包括證人、鑑定人、告訴人、被害人及共
    同被告等）於審判外之陳述雖不符刑事訴訟法第159 條之1
    至之4 等4 條之規定，而經當事人於審判程序同意作為證據
    ，法院審酌該言詞陳述或書面陳述作成時之情況，認為適當
    者，亦得為證據，刑事訴訟法第159 條之5 定有明文。立法
    意旨在於傳聞證據未經當事人之反對詰問予以核實，原則上
    先予排除。惟若當事人已放棄反對詰問權，於審判程序中表
    明同意該等傳聞證據可作為證據，基於尊重當事人對傳聞證
    據之處分權，及證據資料愈豐富，愈有助於真實發見之理念
    ，且強化言詞辯論主義，使訴訟程序得以順暢進行，上開傳
    聞證據亦均具有證據能力。查證人丁○○、癸○○、乙○○
    、辛○○均曾於警詢中為陳述（見警卷第5 頁至第16頁），
    其性質雖屬傳聞證據，查無符合同法第159 條之1 至之4 等
    前4 條之情形，惟渠等所為之上開警詢筆錄內容，業經被告
    、辯護人、檢察官於審判程序同意作為證據，本院審酌上開
    筆錄作成時，並無不當取供之情形，且距離案發時間較近，
    記憶較為清晰，認為以之作為本案之證據亦屬適當，是渠等
    於警詢中之證言自具有證據能力。
三、次按法院或檢察官得囑託醫院、學校或其他相當之機關、團
    體為鑑定，或審查他人之鑑定，並準用第203 條至第206 條
    之1 之規定；鑑定之經過及其結果，應命鑑定人以言詞或書
    面報告，刑事訴訟法第208 條第1 項前段、第206 條第1 項
    分別定有明文。是經法院、檢察官囑託相當之機關為鑑定後
    ，經鑑定人以書面報告其鑑定之結果者，即屬刑事訴訟法第
    159 條第1 項所謂之「法律有規定者」，不受該條項規定「
    不得作為證據」之限制；且刑事訴訟法第208 條第1 項前段
    對於法院或檢察官囑託相當之機關為鑑定之情形，僅規定：
    「準用第203 條至第206 條之1 之規定」，至於刑事訴訟法
    第202 條有關「鑑定人應於鑑定前具結」之規定，則不在準
    用之列。故於法院或檢察官囑託相當之機關為鑑定，而該受
    囑託機關以書面報告鑑定結果之情形，既非屬依法應具結者
    。是同法第158 條之3 有關「證人、鑑定人依法應具結而未
    具結者，其證言或鑑定意見，不得作為證據」之規定，於此
    時即無適用之餘地。是以，臺灣高雄地方法院檢察署檢察官
    囑託高雄醫學大學附設中和紀念醫院就本件扣案之第三級毒
    品愷他命予以鑑定，該院以93年9 月29日0000-000號出具檢
    驗報告，且已就其鑑定之過程、依據及結論詳予記載，上開
    檢驗報告自得作為證據。
貳、實體部分：
一、訊據被告戊○○矢口否認有何販賣第三級毒品愷他命犯行，
    辯稱：伊不認識甲○○及子○○，未曾於93年7 月初經子○○之介紹在其乾弟高毅勳家之女友位於左營之住處出售第三
    級毒品愷他命予甲○○（被告此部分犯行詳後述），又93年
    7 月24日晚間伊與乾弟弟周子剛約在湯姆熊見面，要和女友
    壬○○一起去岡山玩，惟伊到湯姆熊前就被丁○○拿槍抵住
    ，並由其餘2 人（即辛○○及癸○○）架上車號MV-2003 號
    自用小客車，之後即遭丁○○、乙○○、辛○○、癸○○等
    人妨害自由，伊並未與丁○○等人約定交易第三級毒品愷他
    命，本件扣案之第三級毒品愷他命非其所有之物云云。經查
    ：
(一)被告於93年7 月25日0 時許起至同日0 時55分許，在高雄市
    ○○路與一心路口之湯姆熊遊藝場前，遭丁○○、乙○○、
    辛○○、癸○○等4 人強押上車，由癸○○、丁○○分坐後
    座左右二側，將被告夾坐在後座中間，辛○○則坐在右前座
    ，以此方式共同剝奪被告之行動自由，隨即由乙○○開車離
    開湯姆熊遊藝場。而正在湯姆熊遊藝場之被告女友壬○○，
    見狀則駕車緊隨在後。期間，被告依丁○○指示以乙○○
    0000000000號行動電話撥打予其女友壬○○0000000000號行
    動電話，要求壬○○設法籌措5 萬元現金予丁○○等人，經
    被告撥電話與女友壬○○聯絡後，得知壬○○身上僅有現金
    3 萬元，丁○○仍執意被告應設法另籌2 萬元，隨後並將車
    輛停在高雄市○○路與武昌路口處，由丁○○指示辛○○下
    車向壬○○取款3 萬元後，交付癸○○保管，並要求壬○○
    再籌款2 萬元，壬○○乃打電話向友人黃炳憲借款並告知被
    告遭人持槍綁架一情。黃炳憲攜款前往上址途中，適遇巡邏
    員警，即向員警報案並同赴現場，嗣於同年月25日0 時55
    分許，為警當場查獲丁○○等4 人，被告始獲行動自由，合
    計被告被剝奪行動自由約55分鐘，警方並在現場扣得玩具金
    屬手槍1 支（內有玩具金屬彈殼子彈2 顆）、在丁○○褲子
    口袋內扣得玩具金屬彈殼子彈4 顆，在癸○○身上起出壬○○所交付之現金3 萬元（已發還壬○○）及愷他命4 小包（
    驗前毛重3.9 公克，驗後毛重3.8 公克）等情，業據證人即
    上開妨害自由案件之被告丁○○、乙○○、辛○○、癸○○
    等人於本院審理時證述屬實（見本院卷第95頁至第110 頁、
    第137 頁至第140 頁），並有上開扣案物品可資佐證，其中
    扣案疑似毒品之白色粉末4 小包，經送高雄醫學大附設中和
    紀念醫院檢驗結果，確含第三級毒品愷他命成份，有該院93
    年9 月29日編號0000-000號檢驗報告乙份附卷可參，且上開
    各節分別經本院以93年度重訴字第91號擄人勒贖案件及臺灣
    高等法院高雄分院以94年度上訴字第342 號擄人勒贖案件查
    明屬實且已確定，有各該判決書附於本件卷宗可憑，復為被
    告於本院審理時所是認，自堪認定屬實。
(二)丁○○、乙○○、辛○○、癸○○4 人與子○○，於93年7
    月24日，共同商議以購毒為由引誘戊○○出面，以解決戊○○與甲○○於93年7 月間之5 萬元之假毒品交易糾紛（詳後
    述），由子○○先以乙○○所有0000000000行動電話撥打戊○○之0000000000號行動電話，自稱係「李榮昌」之朋友，
    而與戊○○約定交易第三級毒品愷他命之地點，嗣丁○○、
    乙○○、辛○○、癸○○4 人駕車抵達高雄市○○路與一心
    路口之湯姆熊遊藝場前，再由乙○○以0000000000撥打戊○○之0000000000號行動電話佯稱：「我是阿龍，是昌仔介紹
    的！」，戊○○即上前與乙○○進行毒品交易，並向乙○○
    陳稱：「東西不錯，試試看！」等情，業據證人乙○○於警
    詢、偵查及本院審理時證述甚詳（見警卷第11頁反面、偵卷
    第37 頁 、本院卷第97頁至第98頁），核與證人丁○○於本
    院審理時證稱：「（檢察官問：到高雄市作何事？）甲○○
    委託我到高雄市幫他把他買到的假愷他命的錢要回來。（檢
    察官問：在台南縣時是否先與被告戊○○聯絡？）我沒有聯
    絡，我知道是之前子○○他們聯絡的。（檢察官問：你們開
    車從台南到高雄市間，是否聯絡戊○○？）有，途中戊○○
    也有打電話來。（檢察官問：誰打電話聯絡戊○○？）乙○○打的。（檢察官問：乙○○打電話跟戊○○講什麼？）乙○○跟我說，要假藉向戊○○買愷他命將他釣出來。（檢察
    官問：在車上是否聽到乙○○如何與戊○○說？）我只聽到
    乙○○與戊○○聯絡，聯絡說約定時間來不及到達，要延後
    到達時間。（檢察官問：到高雄市如何集合？）戊○○是約
    定百貨公司集合。所以我們先到1 家百貨公司。（檢察官問
    ：後來為何到湯姆熊遊藝場？）因為戊○○打電話給乙○○
    說，那天高雄臨檢很多，改在湯姆熊遊藝場會面。（檢察官
    問：從台南出發直到被警查獲期間，車上的人有無跟戊○○
    聯絡說要購買毒品的情事？）到了湯姆熊遊藝場後，乙○○
    有打電話給戊○○，說我們到了，請戊○○趕快出現，趕快
    完成毒品交易，然後各自解散。（檢察官問：戊○○是你們
    約出來？還是你們在那邊碰到的？）是約出來。（檢察官問
    ：戊○○到湯姆熊遊藝場時，你在做何事？）我在旁邊等候
    ，是乙○○與戊○○接觸。（檢察官問：乙○○是否向戊○○買毒品？）我看到戊○○有拿1 小包的白色粉末給乙○○
    ，上車後乙○○就把1 包白色粉抹還給戊○○，我在車上我
    有看到戊○○手拿1 個鐵盒子，戊○○打開後，我有看到裡
    面有幾包相同白色粉末物品，這時候我們就表明我們的來意
    是要追回假毒品交易的5 萬元現金。…（檢察官問：在百貨
    公司是否有討論如何把戊○○約出來？）沒有，在百貨公司
    是戊○○打電話來約地點的。我在台南時，有遇到乙○○、
    子○○，我聽到他們說已經假藉買毒品的名義把戊○○約出
    來。（檢察官問：在湯姆熊遊藝場時，乙○○是否將錢交給
    戊○○？）沒有。（檢察官問：是否自己打電話給戊○○？
    ）沒有。（檢察官問：戊○○打電話過來時，是誰接的？）
    乙○○接的。（辯護人問：從台南到高雄市路上，是否聽到
    乙○○打電話給戊○○要買毒品？）我聽到乙○○打電話給
    戊○○說，我們會晚點到，然後戊○○打電話給乙○○叫我
    們快點去。」（見本院卷第136 頁至第139 頁）、證人辛○○於本院審理時證稱：「（檢察官問：是否知道何事到高雄
    市？）到高雄市大遠百前還不知道，到大遠百後，丁○○才
    告訴我因有人與戊○○有毒品交易的糾紛，所以幫他討回5
    萬元。（檢察官問：當天是否商議如何約戊○○出來？）就
    是要乙○○打電話給戊○○說要買藥，約戊○○出來。（檢
    察官問：到湯姆熊遊藝場時，有幾個人？）就我們一車4 人
    。（檢察官問：後來戊○○有到現場？）我到湯姆熊遊藝場
    時，先在隔壁的廟宇等候，然後看到戊○○從對向車道過來
    與乙○○交談，丁○○、癸○○與戊○○先上車，然後我再
    跑過來上車，車子開到凱旋路與武昌路口，乙○○把1 包粉
    末東西還給，然後丁○○就說明我們的來意，是為了要討回
    戊○○之前與甲○○間毒品交易糾紛5 萬元。…（檢察官問
    ：4 個人何人打電話給戊○○？）在湯姆熊遊藝場時乙○○
    有打給戊○○。」（見本院卷第106 頁至第108 頁）、證人
    癸○○於本院審理時證稱：「（檢察官問：戊○○來時，誰
    與他接觸？）乙○○，戊○○跑到車子旁邊，乙○○就出來
    的。接著戊○○與乙○○講話，我有看到戊○○拿東西給乙○○。（檢察官問當時你離他們多遠？）我在車後方，約一
    台車的距離。（檢察官問：是否看到戊○○拿給乙○○的東
    西是什麼？）我有看到他拿小包白色粉末袋狀物，數量不確
    定。（檢察官問：乙○○是否當場收下？）有。（檢察官問
    ：乙○○是否拿錢給戊○○？）我沒有看見。」（見本院卷
    第103 頁）等語大致相符，並有證人乙○○所有之00000000
    00行動電話通聯紀錄一份在卷可憑（見偵卷第51頁至第54頁
    ）。被告雖否認上情，且辯稱：0000000000號行動電話門號
    SIM 卡係友人庚○○於93年7 月初因抵還債務交由其使用，
    伊於93年7 月24日22時30分許出門後，將上開行動電話放在
    鳳山家中，並向哥哥己○○交待庚○○當日會來取回該門號
    手機，伊出門前有向哥哥己○○說伊要去湯姆熊遊藝場打電
    動玩具云云（見本院卷第144 頁），惟證人己○○就被告於
    93 年7月24日晚間出門前有無向其交待行縱乙節，於本院審
    理交互詰問時證詞反覆矛盾，顯與實情有違（見本院卷第
    144 頁），而證人庚○○於本院審理時亦證述未曾於93年7
    月初將0000000000門號SIM 卡交予被告抵債，93年7 月初間
    其在澎湖當兵根本沒有放假回台，其未曾使用過上開門號等
    語明確（見本院卷第112 頁至第113 頁），況被告於警詢時
    已陳稱：NOKIA 8850型手機（0000000000）為其所有等語明
    確（見警卷第4 頁反面），且其於丁○○等4 人涉嫌妨害自
    由案件中亦陳稱：0000000000號門號於93年7 月24日19時26
    分21秒以後之通話紀錄是伊使用無訛，是被告嗣後於本院審
    理時所辯破綻百出，自足認其前開辯解均屬不實，要難採信
    。
(三)又被告另辯稱：伊並非因交易毒品原因始前往湯姆熊遊藝場
    ，伊是與乾弟弟周子剛於同日下午相約於晚上在湯姆熊遊藝
    場前見面，案發當日有人撥打伊上開0000000000門號，但伊
    不認識該人云云（見本院卷第198 頁）。然乙○○使用之00
    00000000號門號，於93年7 月24日19時40分許、19時46 分
    許、19時49分許、20時51分許，分別與被告使用之00000000
    00號、被告女友壬○○使用之0000000000號門號通話，另於
    同日23時50分許、23時54分許、同年7 月25日0 時1 分許與
    被告使用之0000000000號門號通話，有被告使用之00000000
    00號、乙○○使用之0000000000號通聯紀錄各1 份在卷可佐
    （見偵查卷第21頁、第52至第54頁），而證人壬○○於本院
    審理時證稱：伊不認識子○○或乙○○，93年7 月24日19時
    49分許、同日20時51分許其所有門號0000000000與乙○○使
    用之0000000000號通聯紀錄非其撥打，伊上開門號手機幾乎
    給戊○○使用等語明確（見本院卷第頁159 頁至第160 頁）
    ，被告亦於本院審理時自承93年7 月24日確有向壬○○借用
    0000000000行動電話門號（見本院卷第197 頁），則據上通
    聯紀錄，堪認被告確有於93年7 月24日與乙○○等人通話無
    誤並相約在湯姆熊遊藝場前見面無誤。且參以被告與丁○○
    等人為警查獲時，在車號MV-2003 號自小客車右前座座椅下
    方查獲4 包白色粉末，該等粉末經送驗結果呈愷他命（第三
    級管制藥品）陽性反應，有高雄醫學大學附設中和紀念醫院
    93年9 月29日編號0000-000號檢驗報告書1 紙附卷可佐（見
    偵卷第71頁），苟丁○○等人係被告所稱不認識之第三人，
    丁○○等人如何得知被害人之行動電話號碼及其行蹤，並得
    以在湯姆熊遊藝場前脅迫被害人上車，且為警查獲時，在為
    索債目的前來之丁○○等人乘坐之車上扣得上揭毒品，並與
    證人甲○○所購買之毒品種類為愷他命亦相吻合，是被告前
    揭辯詞顯難採信。又被告使用之上開門號與周子剛使用之00
    00000000號門號，於93年7 月24日下午並無通話紀錄，有被
    告使用之0000000000號通聯紀錄1 份附卷可佐，且證人壬○○、周子剛於另案丁○○等4 人所涉妨害自由案件中均證稱
    渠等係於當晚10時以後始聯絡相約出遊等語，核與證人戊○○上開證述相左，並有證人壬○○與周子剛通話時間為當晚
    23時48分許、23時50分許之證人壬○○使用之0000000000號
    行動電話通聯紀錄在卷可稽，則被告前開陳述已有不實。又
    證人周子剛於同年7 月24日23時48分許與被告等人聯絡相約
    在湯姆熊遊藝場前見面，縱令屬實，亦無礙被告同時與昌仔
    介紹而自稱「阿龍」之乙○○相約在該址進行毒品交易。是
    被告前開辯稱，亦非可採。
(四)再者，被告於本院審理時一再辯稱扣案之愷他命4 小包非其
    所有之物，矢口否認有販賣第三級毒品與乙○○云云，然據
    證人乙○○於本院審理時證述：「（檢察官問：請說明從大
    遠百到湯姆熊遊藝場的過程？）我到湯姆熊遊藝場打電話給
    戊○○，然後戊○○來的時候，拿個鐵盒子，裡面裝我們在
    車上被搜到的4 包白色毒品。…（檢察官問：之前是否認識
    戊○○？如何辨認他？）我不認識，打最後一通電話時，他
    說人在對面。他就走過來到我這裡，因為我手裡還拿著電話
    ，戊○○就拿出鐵盒子說東西不錯，可以試試看，之後丁○○、癸○○、辛○○就從附近騎樓出來把他帶到車上，戊○○原本先拿幾包白色粉末東西給我，我到了車上才還給他。
    （檢察官問：戊○○上車時，鐵盒子是否帶上車？）有。…
    （檢察官問：何時交白色粉末還給戊○○？）我坐上車上，
    車子已經發動，我才把白色粉末還給戊○○。（檢察官問：
    白色粉末為何被查獲時，是在車子前座？）我不知道白色粉
    末如何被查獲。（檢察官問：白色粉末還給戊○○時，如何
    說？）我說白色粉末要還給他。是在講到毒品交易糾紛後，
    才還給他的。…（辯護人問：是否看到被告將白色粉末放在
    車上前座下？）我當時在車上時，沒有看到，被抓到時，被
    壓在地上也不曉得白色粉末被查獲的情形。」（見本院卷第
    98 頁 至第100 頁）、證人癸○○於本院審理時證稱：「（
    檢察官問：戊○○來時，誰與他接觸？）乙○○，戊○○跑
    到車子旁邊，乙○○就出來的。接著戊○○與乙○○講話，
    我有看到戊○○拿東西給乙○○。（檢察官問當時你離他們
    多遠？）我在車後方，約1 台車的距離。（檢察官問：是否
    看到戊○○拿給乙○○的東西是什麼？）我有看到他拿小包
    白色粉末袋狀物，數量不確定。（檢察官問：乙○○是否當
    場收下？）有。（檢察官問：乙○○是否拿錢給戊○○？）
    我沒有看見。…（檢察官問：警察在何處找到白色粉末？）
    我沒有看到，但在車上我有看到乙○○拿白色粉末說要還給
    戊○○。當時戊○○有拿出鐵盒子要裝，當時可能不小心就
    掉在車上一時找不到，後來警察就來了。（檢察官問：乙○○從何處拿白色粉末拿給戊○○？）是從駕駛座拿給戊○○
    。…（檢察官問：知道警察在車上查獲白色粉末是誰的？）
    是戊○○的。（辯護人問：請當庭提示夾鏈袋的大小予以證
    人辨識，並說明戊○○交給乙○○的小包粉狀袋子多大？）
    證人答當庭目測後，經當庭測量長約7 公分，寬約4 公分。
    （辯護人問：請示範被告戊○○如何將白色粉末交給乙○○
    ？）戊○○直接拿在手上交給對方。…（辯護人問：是否知
    道白色粉末為何出現在車上右前座下方為警查獲？）我是根
    據我看到在車上乙○○拿白色粉末袋給戊○○，戊○○掉在
    地上而判斷得來。當時車上乙○○有說這些東西要還給戊○○。」（見本院卷第102 頁至第105 頁）、證人辛○○於本
    院審理時證稱：「（檢察官問：警察找到白色粉末是否你的
    ？）不是我的，我看到是乙○○還給戊○○，他有說東西還
    你。（檢察官問：當時戊○○交白色粉末收下後，放在哪裡
    ？）我只有看到他收下，沒有看到他放那裡，因為我坐在前
    座。…（檢察官問：是否知道白色粉末在那裡找到？）我不
    知道。」（見本院卷第106 頁至第108 頁）、證人丁○○於
    本院審理時證稱：「（檢察官問：戊○○到湯姆熊遊藝場時
    ，你在做何事？）我在旁邊等候，是乙○○與戊○○接觸。
    （檢察官問：乙○○是否向戊○○買毒品？）我看到戊○○
    有拿1 小包的白色粉末給乙○○，上車後乙○○就把1 包白
    色粉抹還給戊○○，我在車上我有看到戊○○手拿1 個鐵盒
    子，戊○○打開後，我有看到裡面有幾包相同白色粉末物品
    ，這時候我們就表明我們的來意是要追回假毒品交易的5 萬
    元現金。（檢察官問：戊○○鐵盒子是他帶上車？）是的，
    是戊○○自己帶上車的，然後乙○○還給他1 小包白色粉末
    時，他將該包白色粉末裝入鐵盒子內。…（檢察官問：在湯
    姆熊遊藝場時，乙○○是否將錢交給戊○○？）沒有。（辯
    護人問：是否知道鐵盒子為何會出面在車輛右前座下方？）
    應該是戊○○丟的，因為之前有看到戊○○拿在手上。（辯
    護人問：是否看到戊○○丟鐵盒子？）警察到現場時，現場
    混亂我沒有看清楚。」（見本院卷第138 頁至第140 頁）等
    語詳實，上開4 人之證詞互核相符，且證人丁○○、乙○○
    於警詢時即為大致相符之供述（見警卷第5 頁至第7 頁、第
    11頁至第13頁），證人癸○○、辛○○於警詢時亦即供稱確
    有在車內見乙○○將1 包白色粉末交予被告（見警卷第10
    頁、第16頁），足認渠等4 人證述始終一致。雖被告及辯護
    人仍辯稱扣案物品中並未有丁○○等人證稱之鐵盒子，且上
    開4 包愷他命係於上開車輛之右前座底下起獲，被告則係被
    強押坐於後座中間，該4 包愷他命顯非被告所有云云，然警
    方於案發當時有無查扣該裝有4 包愷他命之鐵盒子乙節，據
    證人即查獲員警馮福安於本院審理時證述：本件移送查扣物
    品並不包含鐵盒子，伊不清楚扣案4 包愷他命是否裝於鐵盒
    子裡等語明確（見本院卷第第188 頁至第189 頁），顯已無
    從查證，而該鐵盒子本即非如毒品般之違禁物而有查扣之必
    要，縱未能經警查扣佐證，亦無礙於本院審認證人供述之證
    明力，至於扣案之4 包愷他命係於該車輛右前座座椅底下為
    警查獲，依被告案發當天所坐之後座中間位置而論，亦屬其
    可隨手乘機將毒品藏放之可能範圍，則被告與辯護人仍執前
    詞置疑，尚不足以動搖證人丁○○等4 人上開證詞之可信性
    。是以，本件扣案之4 小包愷他命，應係被告所有，堪予認
    定，此益證被告確係經乙○○以購買愷他命為由誘使其出面
    交易毒品，要屬無疑。
(五)綜上所述，本案事證明確，被告犯行，洵堪認定，應予依法
    論科。
二、按愷他命係毒品危害防制條例第2 條第2 項第3 款所列管之
    第三級毒品，不得販賣及持有。本件被告販賣第三級毒品愷
    他命予乙○○等4 人，就乙○○4 人而言，並無實際購買毒
    品之真意，僅係以購買毒品為由作為誘使被告出面解決與甲○○間存有5 萬元假毒品交易糾紛之手段，但被告在電話中
    既與子○○、乙○○所自稱「阿龍」之人約定交易毒品之地
    點，自有販賣第三級毒品之犯意，且被告又依約前往約定之
    湯姆熊遊藝場前與乙○○見面，並當面交付1 包愷他命予乙○○，應認被告已著手實施販賣毒品之行為，僅因買受人乙○○等人本無購買毒品之真意，為求能順利誘使其出面解決
    5 萬元之假毒品交易糾紛，故形式上雖有互為買賣之約定，
    但乙○○上車後又將該包愷他命返還予戊○○，事實上並不
    能真正完成買賣之行為，是應認被告此部分犯行係屬販賣第
    三級毒品未遂（由於乙○○等4 人並非配合警方辦案之線民
    ，是本件並無誘補偵查之陷害教唆所生取得證據是否有證據
    能力之問題）。是核被告所為，係犯毒品危害防制條例第4
    條第6 項、第3 項之販賣第三級毒品未遂罪。被告因販賣愷
    他命而持有愷他命之低度行為，應為販賣之高度行為所吸收
    ，不另論罪。又販賣毒品罪，固不以販入之後復行賣出為要
    件，祇要以販賣營利為目的販入或賣出，有一於此，其犯罪
    即為完成，惟公訴人並未舉證被告購入扣案之4 小包愷他命
    之初即係基於營利之意圖，則公訴意旨認被告上開犯行係犯
    毒品危害防制條例第4 條第3 項之販賣第三級毒品既遂罪，
    容有未洽，應予指明。查被告前於90年間犯竊盜案件，經本
    院於90年5 月29日以90年度易字第1236號判處有期徒刑5 月
    ，緩刑3 年；於91年間復因妨害自由案件，經本院於92年2
    月6 日以91年度訴緝字第213 號判處有期徒刑6 月確定；又
    因傷害案件，經本院於92年5 月12日以91年度簡字第1164號
    判處有期徒刑3 月確定；前開2 罪經本院以92年度聲字第
    1900 號 裁定定應執行刑為有期徒刑8 月，另於92年7 月7
    日，復經本院以92年撤緩字第45號判決撤銷前揭緩刑，應執
    行有期徒刑5 月確定，上開3 罪於93年3 月26日縮短刑期執
    行完畢，此有臺灣高等法院被告前案紀錄表1 份在卷可憑，
    其於有期徒刑執行完畢後5 年內，再犯本件有期徒刑以上之
    罪，被告行為後刑法第47條累犯之規定固有修正，惟不論依
    修正前刑法第47條，或修正後刑法第47條第1 項規定，均構
    成累犯，新修正刑法規定對被告既未較為有利，即應逕依修
    正前刑法第47條規定，論以累犯，並加重其刑。又被告著手
    販賣第三級毒品未遂，被告行為後刑法關於普通未遂之規定
    雖有修正，惟僅條次內容有所更動，實質上法律效果並未變
    更，新法對於被告而言並無有利或不利之問題，是應逕依修
    正前刑法第26條前段規定，減輕其刑，並依法先加後減之。
    爰審酌被告不思以正當途徑營利謀生，為獲取不法暴利，竟
    無視於政府管制毒品之禁令，販賣第三級毒品愷他命，戕害
    國民身心健康，嚴重破壞社會治安，所為惡性重大，且事後
    復矢口否認犯行，再三飾詞狡辯，犯後態度惡劣，難認有悔
    意，惟慮及其本次並未順利販出愷他命，又為警查獲扣案之
    毒品數量亦非鉅等一切情狀，量處如主文所示之刑，以示懲
    儆。
三、沒收部分：
(一)扣案之愷他命4 小包（驗前毛重3.9 公克，驗後毛重3.8 公
    搭），係屬毒品危害防制條例第2 條所管制之第三級毒品，
    係查獲被告販賣第三級毒品之證物，並非查獲被告施用或單
    純持有而扣得之毒品，無從依該條例第18條第1 項後段之規
    定予以沒入銷燬，亦非屬該條例第19條規定得予宣告沒收之
    範圍，而屬不受法律保護之違禁物，自應回歸刑法規定，依
    修正前刑法第38條第1 項第1 項第1 款之規定，宣告沒收之
    （最高法院95年度台上字第911 號判決意旨參照）。另扣案
    盛裝上開愷他命之夾鏈袋4 個，與毒品並無不可析離之關係
    （最高法院93年度台上字第5575號判決參照），係被告所有
    供本案犯罪所用之物，應依毒品危害防制條例第19條第1 項
    之規定，予以宣告沒收（最高法院92年台上字第1275號判決
    意旨參照）。
(二)扣案由被告使用門號為0000000000之行動電話1 具（不含門
    號0000000000之SIM 卡），係被告所有供本件販賣毒品所用
    之物，業經本院查明屬實，應依毒品危害防制例條第19條第
    1 項規定，宣告沒收之。至上開行動電話機具內之門號SIM
    卡，依電信公司一般定型化契約之約定，其門號SIM 卡之所
    有權仍屬於電信公司本身，申請人僅因承租而取得使用權，
    故上開行動機具內所含之SIM 卡1 張並非被告所有，自不得
    併予宣告沒收，併予指明。
(三)又扣案被告使用之0000000000號行動電話1 具，雖係被告犯
    本件販賣第三級毒品所用之物，惟該行動電話係被告女友壬○○所有之物，自無從依毒品危害防制條例第19條第1 項規
    定併予宣告沒收。至扣案壬○○所有之00000000000 號行動
    電話1 具、乙○○所有之0000000000號行動電話1 具，均非
    被告所有供本案犯罪所用之物，亦無庸宣告沒收，附此附明
    。
參、公訴意旨另以：被告戊○○明知愷他命為毒品危害防制條例
    所列管之第3 級毒品，不得販賣、持有，竟基於販賣第3 級
    毒品愷他命之犯意，於93年7 月初，在高雄市左營區某處，
    以5 萬元之價格，販賣不詳數量之愷他命1 大包予甲○○。
    因認被告涉有毒品危害防制條例第4 條第3 項之販賣第三級
    毒品罪嫌等語。經查：
(一)原起訴意旨認被告於93年7 月初有以5 萬元之代價販賣數量
    不詳之第三級毒品愷他命1 大包予甲○○，無非以證人甲○○、丙○○、子○○等人之證述為其主要論據。訊之被告戊○○則矢口否認有於93年7 月初經子○○之介紹販賣5 萬元
    之第三級毒品愷他命1 大包予甲○○，並辯稱：伊並不認識
    甲○○及子○○等語。惟證人甲○○、丙○○於本院審理時
    均明確證述渠2 人確有於93年7 月初，與子○○一同至被告
    乾弟（即高毅勳）女友位於左營住處，由丙○○於當日提領
    現金5萬 元出借予甲○○做為向被告購買第三級毒品愷他命
    之價金，並由子○○陪同甲○○一同進入被告乾弟女友住處
    購買5 萬元之愷他命1 大包等情明確（見本院卷第133 頁至
    第136 頁、第160 頁至第164 頁），證人丙○○並提出其所
    有之郵局帳戶存褶影本（於93年7 月3 日提領現金1 萬元）
    、台新銀行現金卡交易查詢紀錄表（於93年7 月3 日預借現
    金4 萬元）等資料附卷佐證（見本院卷178 頁、第179 頁）
    ，又證人子○○雖經本院傳訊不到，惟其於本院另案審理丁○○等4 人所涉妨害自由案件作證時，亦證述：「（甲○○
    說你有帶他去向戊○○買毒品，有無此事？）沒有這回事，
    是我帶甲○○去找高毅勳，介紹他們認識，因為當天（七月
    份）我要去高雄，沒有車，找甲○○一起去。（為何介紹他
    們認識？）高毅勳叫我們去一個地方，是一間屋子，該房子
    在哪我不知道。（既然與甲○○來高雄，為何會去高毅勳那
    裡？）因為我要來找高毅勳，沒車才約甲○○一起去。（車
    子從哪裡開到高雄來？）從我家附近（台南市），車上還有
    甲○○、他女友及他兩個朋友。（你們去時，高毅勳帶幾個
    人出來？）高毅勳及他哥哥出來帶我們去他們家，到他家時
    家裡還有兩個女生。（你們五個人是否全部進屋裡？）丙○○及一個女生沒進去，其他都進去了。（你們逗留多久？）
    約1 個小時。（做了什麼？）我跟高毅勳說話。（當天在房
    子裡，有沒有人出去？）甲○○出去，他出去做什麼我不清
    楚。（有無打過電話給戊○○？何時打的？）有。時間我忘
    了。（是去高毅勳家之前還是之後打的？）之後。（為何打
    給戊○○？）是甲○○叫我打的。（找戊○○的用意？）他
    只有叫我打而已。（93年7 月24日有無向乙○○借手機？）
    有。（借手機打給誰？）戊○○。（打給戊○○做什麼？）
    甲○○說他跟戊○○之間有1 筆差額，他在當兵，叫我打給
    他，電話是甲○○給我的。（你們在高毅勳家停留1 個小時
    那次，是否是甲○○第一次認識戊○○？）是。（高毅勳他
    們是否有吃搖頭丸？）高毅勳我不清楚，但我知道他哥哥有
    在吃。（甲○○、戊○○是否只有見過那次面？）是。（既
    然只有見過那次面，為何他們之間會有差額？）我不知道。
    （你在場為何不知？）我都在與高毅勳對話。（甲○○作證
    說是你帶他去高毅勳家與戊○○認識，並買5 萬元搖頭丸，
    那次去是否就是談此事？）我有看到甲○○拿5 萬元給戊○○，但不知道他們在談甚麼。（差額是什麼意思？）是戊○○差甲○○的錢，甲○○沒有跟我說那是什麼原因，但我大
    約猜出是當天買壹包什麼東西的錢。（壹包什麼東西？）反
    正是毒品。後來我才知道，甲○○後來跟我講的。（甲○○
    怎麼說的？）他說東西不是他原先想要的東西，想找戊○○
    出來，把東西還給他，戊○○退他1 筆差額。（東西不合是
    什麼意思？）不清楚什麼意思。（當天有無看到戊○○與甲○○買毒品過程？）我好像有看到戊○○拿壹包東西給甲○○，甲○○有拿錢給他，但我不知道那是什麼東西。（是否
    知道那是毒品，但不知道是哪種毒品？）是。」等語在卷（
    見93年度重訴字第91號卷第62頁至第81頁），雖證人子○○
    對於93年7 月初證人甲○○向被告購買毒品乙情，於結證之
    初有意圖隱匿迴避之意，惟因其證詞有諸多相互矛盾之處，
    始在詰問程序中漸漸吐露實情，終至證述證人甲○○確實在
    該次與被告見面時有以5 萬元購買毒品，且經核與證人甲○○、丙○○於本院審理時之證述大致相符。參以證人甲○○
    、證人子○○於本院另案審理丁○○等4 人所涉妨害自由案
    件時，均能當庭指認出被告戊○○本人（見本院卷第頁見93
    年度重訴字第91 號 卷第81頁），足見被告辯稱不認識甲○○、子○○2 人等語，已有不實。又據證人甲○○於本院審
    理時證述：伊於93年7 月初向被告購買5 萬元愷他命後發現
    品質不佳，伊曾委託蘇泊澐曾多次以電話要求被害人退貨未
    果，伊乃委託丁○○與子○○一起向被告索回5 萬元價金等
    語明確（見本院卷第134 頁），證人丙○○、蘇泊澐於丁○○等4 人涉妨害自由案件亦為相符之證述（見93年度重訴字
    第91號第54至81頁）。參以證人甲○○使用之0000000000
    號門號於93年7 月4 日20時47分許、21時43分許有與證人子
    ○○使用之0000000000號門號通話之紀錄、同日21時46分許
    有與被告使用之0000000000號門號通話之紀錄，而證人甲○○與被告於93年7 月5 日18時49分許聯繫後，證人甲○○隨
    即於同日18時51分許、18時52分許、19時2 分許、20時31分
    許與證人子○○密切聯繫；證人甲○○於同年7 月9 日16時
    52分許、18時30分許、19時25分許、23時4 分許、同年7 月
    10日凌晨0 時43分許、0 時44分許、0 時46分許、0 時47分
    許、0 時50分許、0 時57分許、1 時21分許、1 時35分許、
    1 時42分許、1 時45分許、1 時58分許與證人子○○密切聯
    繫後，隨即於同日2 時10分許與被告聯繫，此有證人甲○○
    使用之0000000000號、被告使用之0000000000號行動電話通
    聯各1 份附於93年度重訴字第91號卷可資比對，足見證人甲○○於93年7 月4 日晚上有與證人子○○、被告先後聯繫無
    誤，並核與證人甲○○、子○○及丙○○證稱購買毒品之時
    間相吻合。再佐以被告確實於93年7 月25日遭丁○○等4 人
    在湯姆熊遊藝場前強押上車並索討5 萬元現款，以解決其與
    證人甲○○間有存5 萬元交易糾紛乙情，業據證人丁○○、
    乙○○、辛○○、癸○○等人於本院審理時證述明確，已如
    前述，而渠等4 人所涉妨害被告自由案件並經本院以93 年
    度重訴字第91號擄人勒贖案件及臺灣高等法院高雄分院以94
    年度上訴字第342 號擄人勒贖案件查明屬實且已確定，有各
    該判決書附於本件卷宗可憑。是據上事證，均足見證人甲○○、丙○○、蘇泊澐之前開證詞，堪予採信。從而，被告否
    認曾於93年7 月初經證人子○○之介紹販賣毒品予證人甲○○，自無可採。
(二)被告於93年7 月初確有經子○○之介紹，在高雄市左營區向
    被告購買5 萬元之愷他命1 大包乙節，固經本院認定屬實如
    前，惟據證人甲○○於本院審理時證稱：「（檢察官問：是
    否用過愷他命？）之前有用過。（檢察官問：是否認識被告
    戊○○？）朋友介紹向他買過愷他命。（檢察官問：何時、
    何地點向戊○○買過愷他命？）93年大概7 月份左右向他買
    過。我在高雄市戊○○乾弟女朋友的家（詳細地址我不記得
    ）購買的。我買了5 萬元愷他命1 包，重量我不清楚。（檢
    察官問：在這次後，是否找人去聯繫被告戊○○？）有，我
    找當時介紹人子○○與被告聯絡。（檢察官問：大概何時？
    ）約93年7 、8 月。（檢察官問：為何找子○○與被告戊○○聯絡？）因為當時向戊○○購買的愷他命發現是假的。（
    檢察官問：怎麼跟子○○講要聯絡被告？）我跟他說我買的
    愷他命是假的，希望他幫我找戊○○退錢給我。…（檢察官
    問：假的愷他命現在那裡？）後來發現是假的放了幾天後就
    丟掉了，放了多久現在已經不記得了。…（辯護人問：如何
    知道愷他命是假的？）拿回去後有施用才知道。（辯護人問
    ：是否知道施用的東西究為何種東西？正常愷他命吃了會暈
    ，但買回去的東西完全沒有這效果。我不知道那是什麼東西
    。…（審判長問：買到凱他命後，是何朋友告訴你買到的凱
    他命是假的？）買回台南時，有1 位我在PUB 認識的朋友，
    我在台南的路邊拿給他看，他用吸管試用後說那是假的，說
    那沒有效果。因為之前吸用凱他命會有頭暈，不知道剛才做
    何事情的效果。當時我也有嘗試吸用，也沒有反應。（審判
    長問：是否再找別人鑑定購買來的凱他命的真假？）買貨當
    天我其他台南PUB 的朋友試用也都說沒有反應感覺。（審判
    長問：凱他命後來如何處理？）大家知道那是假的後，我回
    營區○○路邊就把它丟掉了。我忘記放在我這邊幾天。」（
    見本院卷第133 頁至第136 頁、第163 頁）等語詳實，而證
    人丙○○於本院審理時亦證稱：「（審判長問：整個購買凱
    他命後是否看到凱他命？）我們回到台南後，甲○○有拿1
    包白白粉給我看。說這是他用5 萬元買的。（審判長問：是
    否看過甲○○施用這包毒品？）他有跟朋友說買到這包毒品
    ，但朋友看了之後告訴他說這是假的，甲○○就用管子吸到
    鼻子吸看看，證明是假的。當時我在場，但他的朋友我不認
    識。」等語明確（見本院卷第162 頁），而被告出售與甲○○之物品並未扣案且經甲○○丟棄，已無從予以鑑驗其成分
    ，在無其他積極事證可認被告確係出售含有第三級毒品成分
    之愷他命1 大包予甲○○，依罪疑唯輕之刑罰基本原則，自
    應認定被告於93年7 月初出售予甲○○之物品，並非第三級
    毒品愷他命。
(三)按犯罪後之法律已廢止其刑罰者，應諭知免訴之判決，刑事
    訴訟法第302 條第4 款定有明文。次按我國刑法關於「不能
    未遂」即「不能犯」之法律效果，於94年2 月1 日修正公布
    、95 年7月1 日施行之新刑法有所修正，舊法關於「行為不
    能發生犯罪之結果，又無危險」之「不能犯」，依第26條但
    書之法律效果係得「減輕或免除其刑」，而新法第26條關於
    「不能犯」之法律效果，則修正為「不罰」，蓋不能犯之前
    提係以法益未受侵害或未有受侵害之危險，如仍對於不能發
    生法益侵害或危險之行為課處刑罰，無異對於行為人表露其
    主觀心態對法律敵對性之制裁，在現代刑法思潮下，似欠合
    理性。因此，基於刑法謙抑原則、法益保護之功能及未遂犯
    之整體理論，宜改採客觀未遂論，亦即行為如不能發生犯罪
    之結果，又無危險者，不構成刑事犯罪（參照95年7 月1 日
    修正施行之刑法第26條修正理由）。而所謂其「行為不能發
    生犯罪之結果，又無危險」之認定標準，依據最高法院70年
    台上字第7323號判例所示，被害人為防黃金被搶，而事先以
    石頭一袋掉包，致行為人所搶之物只是一袋石頭，即認屬不
    能發生犯罪結果，又無危險之適例，而應論以不能犯。準此
    ，本件被告雖於93年7 月初以5 萬元之代價販賣第三級毒品
    愷他命予甲○○，惟該等物品既經甲○○及丙○○證述確實
    不含愷他命成分而非屬第三級毒品，則被告被訴「販賣第三
    級毒品」犯行，自屬不能發生犯罪結果，又無危險之不能犯
    ，依其行為時之規定仍成立犯罪，僅得減輕或免除其刑，依
    現行法則不罰而不構成刑事犯罪，依第2 條第1 項「從舊從
    輕」規定之比較結果，現刑法之不罰規定較有利於被告，自
    應依現行刑法第26條規定予以不罰，而認被告上開行為不構
    成犯罪。又因被告此部分販賣第三級毒品犯行，依行為時之
    舊法第26條但書規定仍成立犯罪，惟依裁判時法為不罰而屬
    犯罪後之法律已廢止其刑罰，依前揭法律規定本應為免訴之
    諭知，惟公訴人既認該等事實如有罪，即與前揭已起訴經論
    罪之販賣第三級毒品未遂部分具連續犯之一罪關係，是應不
    另為免訴之諭知。
據上論斷，應依刑事訴訟法第299 條第1 項前段、第302 條第4
款，毒品危害防制條例第4 條第6 項、第3 項、第19條第1 項，
刑法第11條、第2 條第1 項、第26條、修正前刑法（下同）第26
條前段、第47條、第38條第1 項第1 款，判決如主文。
本案經檢察官李文和到庭執行職務。
中    華    民    國    95    年    8    月    2    日
                  刑事第十二庭  審判長法  官  施柏宏
                                      法  官  洪能超
                                      法  官  林書慧
以上正本證明與原本無異。
如不服本判決，應於判決送達後10日內，向本院提出上訴狀。
中    華    民    國    95    年    8     月    5    日
                                      書記官  鍾錦祥
附錄本件論罪科刑法條：
毒品危害防制條例第4條
製造、運輸、販賣第一級毒品者，處死刑或無期徒刑；處無期徒
刑者，得併科新臺幣 1 千萬元以下罰金。
製造、運輸、販賣第二級毒品者，處無期徒刑或 7 年以上有期徒
刑，得併科新臺幣 7 百萬元以下罰金。
製造、運輸、販賣第三級毒品者，處 5 年以上有期徒刑，得併科
新臺幣 5 百萬元以下罰金。
製造、運輸、販賣第四級毒品者，處 3 年以上 10 年以下有期徒
刑，得併科新臺幣 3 百萬元以下罰金。
製造、運輸、販賣專供製造或施用毒品之器具者，處 1 年以上 7
年以下有期徒刑，得併科新臺幣 1 百萬元以下罰金。
前5 項之未遂犯罰之。


司法院資訊處製作；財團法人民間司法改革基金會備份。
